【裁判字號】    98,親,44
【裁判日期】    981102
【裁判案由】    否認子女
【裁判全文】
臺灣板橋地方法院民事判決               98年度親字第44號
原      告  乙○○
訴訟代理人  景玉鳳律師
複  代理人  沈建宏律師
            陳家良律師
            丙○○
被      告  王宥鈞
            甲○○
上列當事人間請求否認子女事件，本院於中華民國98年10月19日
言詞辯論終結，判決如下：
    主      文
確認被告王宥鈞（男，民國97年10月20日出生）非被告甲○○自
原告乙○○受胎所生之婚生子女。
訴訟費用由被告負擔。
    事實及理由
一、原告主張：被告甲○○為原告乙○○之配偶，惟被告甲○○
    自民國97年2 月起即多次離家數日未歸，嗣於97年4 月13日
    離家出走，翌日，原告即報警協尋，卻毫無所獲，被告甲○
    ○迄今仍行蹤不明、音訊全無。詎於98年1 月7 日，原告接
    獲台北縣板橋市戶政事務所之戶籍登記催告書，始知被告甲
    ○○於97年10月20日在桃園縣桃園市婦幼診所產下一名子女
    即被告王宥鈞，被告王宥鈞依法雖推定為原告與被告甲○○
    所生，惟原告自96年初起，即與被告甲○○分房，未曾發生
    任何性行為，被告王宥鈞實際上應係被告甲○○與他人所生
    之子女，爰依民法第1063條之規定，提起否認子女之訴。並
    聲明：如主文所示。
二、被告方面：對原告請求沒有意見，被告王宥鈞確非被告甲○
    ○自原告乙○○受胎所生，被告甲○○與原告已經一年多未
    共同居住等語。
三、按關於認諾及訴訟上自認或不爭執事實之效力，於否認子女
    事件，不適用之，民事訴訟法第594 條定有明文。本件被告
    甲○○於言詞辯論期日就原告主張該被告王宥鈞確非伊自原
    告乙○○受胎所生之事實為不爭執，揆諸首揭法條之說明，
    自不發生被告不爭執事實之效力，合先敘明。
四、經查，原告主張之事實，業據原告提出戶籍謄本2 件、出生
    證明書、警局受理失蹤人口案件登記表、台北縣板橋市戶政
    事務所函暨戶籍登記催告書（均影本）各1 件為證，且有本
    院依職權分別向桃園縣桃園市婦茂婦幼診所、長庚醫療財團
    法人林口長庚紀念醫院調取之被告王宥鈞之病歷相關資料等
    件在卷可稽。而本院依職權函請法務部調查局為親子血緣關
    係鑑定結果，認依據遺傳法則，被告王宥鈞之CSF1PO、D3S1
    358 、D13S317 、D2S1338 、D19S433 、vWA 、TPOX、D18S
    51、FGA 等9 項型別與原告乙○○之相對應型別均矛盾，研
    判乙○○不可能為王宥鈞之生父；依據遺傳法則，檢驗型別
    如有二項以上矛盾，表示受驗人間無一親等血緣關係，此有
    法務部調查局98年9 月21日調科肆字第09800483290 號DNA
    鑑識實驗室鑑定書附卷可參，足見可排除原告乙○○與被告
    王宥鈞之血緣關係。自堪認原告主張被告王宥鈞非被告甲○
    ○自原告乙○○受胎所生，要屬真實，堪以採信。
五、按從子女出生日回溯自181 日起至第302 日止為受胎期間；
    能證明受胎回溯在前項第302 日以前者，以其期間為受胎期
    間。又妻之受胎，係在婚姻關係存續中者，推定其所生子女
    為婚生子女；前項推定，夫妻之一方或子女能證明子女非為
    婚生子女者，得提起否認之訴，但應於夫妻之一方自知悉該
    子女非為婚生子女，或子女自知悉其非為婚生子女之時起，
    2 年內為之，民法第1062條、第1063條分別定有明文。經查
    ，本件被告甲○○於97年10月20日產下被告王宥鈞之時，依
    法雖應推定為原告乙○○與被告甲○○所生之婚生子女，然
    參以前開鑑定結果，既認被告王宥鈞與原告乙○○無親子血
    緣關係。從而，原告於98年1 月7 日知悉被告王宥鈞為非婚
    生子女時起2 年內提起本件否認子女之訴，於法洵屬有據，
    應予准許。
六、訴訟費用裁判之依據：民事訴訟法第78條、第85條第1 項。
中    華    民    國    98    年    11    月    2     日
                        家事法庭  法  官  劉大衛
以上正本證明與原本無異。
如對本判決不服，應於判決送達後20日內向本院提出上訴狀。
中    華    民    國    98    年    11    月    2     日
                                  書記官  高玉彬


司法院資訊處製作；財團法人民間司法改革基金會備份。
